sk-SK: Hracia plocha s loptou na pozemný hokej: Tráva; Kryté ihrisko; Viacero povrchov; Trávnik vyplnený pieskom; Umelý trávnik; Trávnik na vodnej báze; Iné
lt-LT: Žolės riedulio kamuoliuko žaidimo paviršius: Žolė; Vidaus aikštelė; Įvairios dangos; Smėliu užpildyta danga; Sintetinė danga; Vandens pagrindo danga; Kita
ko: 필드하키 공 경기 표면: 잔디; 실내 코트; 다중 표면; 모래 충전 잔디; 인조 잔디; 수성 잔디; 기타
da: Spilleflade til hockey: Græs; Indendørsbane; Multibane; Sandfyldt kunstgræs; Kunstgræs; Vandbaseret kunstgræs; Andet
ro-RO: Suprafață de joc cu mingea de hochei pe iarbă: Iarbă; Teren de interior; Multi-suprafață; Gazon cu nisip; Gazon sintetic; Gazon cu apă; Altele
sv: Spelyta för landhockey: Gräs; Inomhusbana; Multiyta; Sandfyllt konstgräs; Konstgräs; Vattenbaserat konstgräs; Övrigt
sl-SI: Igralna površina z žogo za hokej na travi: Trava; Dvoransko igrišče; Za več podlag; Umetna trava s peskom; Umetna trava; Vodna umetna trava; Drugo
vi: Bề mặt sân chơi bóng khúc côn cầu: Cỏ; Sân trong nhà; Đa bề mặt; Sân cỏ nhân tạo phủ cát; Sân cỏ nhân tạo; Sân cỏ nhân tạo tưới nước; Khác
ru: Игровое покрытие для мяча хоккея на траве: Трава; Зал; Универсальное покрытие; Искусственный газон с песком; Искусственный газон; Искусственный газон с поливом; Другое
fi: Maahockeypallon pelipinta: Ruoho; Sisäkenttä; Monikäyttöinen; Hiekkatekonurmi; Tekonurmi; Vesitekonurmi; Muu
hr-HR: Površina za igru s loptom za hokej na travi: Trava; Zatvoreni teren; Više podloga; Teren ispunjen pijeskom; Umjetna trava; Teren na bazi vode; Ostalo
zh-CN: 草地曲棍球比赛场地表面: 草坪; 室内球场; 多场地适用; 填沙人造草皮; 人造草皮; 水基人造草皮; 其他
tr: Çim hokeyi topu oyun yüzeyi: Çim; Kapalı kort; Çoklu yüzey; Kum dolgulu suni çim; Suni çim; Su bazlı suni çim; Diğer
fr: Surface de jeu de la balle de hockey sur gazon: Gazon; Terrain en salle; Multi-surfaces; Gazon sablé; Gazon synthétique; Gazon mouillé; Autre
hu: Gyeplabda játékfelület: Fű; Beltéri pálya; Többféle felület; Homokkal töltött műfű; Műfű; Vízzel locsolt műfű; Egyéb
en: Field hockey ball playing surface: Grass; Indoor court; Multi-surface; Sand-filled turf; Synthetic turf; Water-based turf; Other
it: Superficie di gioco per la palla da hockey su prato: Erba; Campo coperto; Multisuperficie; Manto in erba sintetica intasato a sabbia; Erba sintetica; Manto in erba sintetica ad acqua; Altro
pt-PT: Superfície de jogo da bola de hóquei em campo: Relva; Campo interior; Multissuperfície; Relva com areia; Relva sintética; Relva com base de água; Outro
cs: Hrací plocha pro pozemní hokej: Tráva; Vnitřní hřiště; Více povrchů; Pískem plněný umělý trávník; Umělý trávník; Vodní umělý trávník; Jiné
nl: Veldhockeybal speeloppervlak: Gras; Binnenveld; Meerdere ondergronden; Zandkunstgras; Kunstgras; Waterveld; Overig
es: Superficie de juego de la pelota de hockey sobre césped: Césped; Cancha cubierta; Multisuperficie; Césped con relleno de arena; Césped sintético; Césped con base de agua; Otra
nb: Spilleflate for landhockeyballer: Gress; Innendørsbane; Flerbruksunderlag; Sandfylt kunstgress; Kunstgress; Vannbasert kunstgress; Annet
pl: Nawierzchnia gry piłki do hokeja na trawie: Trawa; Hala; Wielofunkcyjna nawierzchnia; Sztuczna trawa z piaskiem; Sztuczna trawa; Nawadniana sztuczna trawa; Inne
ja: フィールドホッケーのボールが投げられるプレー面: 天然芝; 屋内コート; マルチサーフェス; 砂入り人工芝; 人工芝; ウォーターベース人工芝; その他
bg-BG: Игрална настилка за хокей на трева: Трева; Закрито игрище; За различни настилки; Изкуствена трева с пясък; Изкуствена трева; Изкуствена трева на водна основа; Други
pt-BR: Superfície de jogo da bola de hóquei em campo: Grama; Quadra coberta; Multissuperfície; Grama sintética com areia; Grama sintética; Grama sintética base água; Outra
de: Spieloberfläche für Feldhockeybälle: Rasen; Hallenplatz; Mehrere Oberflächen; Sandverfüllter Kunstrasen; Kunstrasen; Wasserbasierter Kunstrasen; Sonstige
el: Επιφάνεια παιχνιδιού μπάλας χόκεϊ επί χόρτου: Γρασίδι; Εσωτερικό γήπεδο; Πολλαπλές επιφάνειες; Τεχνητός χλοοτάπητας με άμμο; Τεχνητός χλοοτάπητας; Τεχνητός χλοοτάπητας με βάση το νερό; Άλλο
th: พื้นผิวสำหรับการเล่นของลูกฮอกกี้สนาม: หญ้าจริง; คอร์ตในร่ม; พื้นผิวแบบผสม; หญ้าเทียมโรยทราย; หญ้าเทียม; หญ้าเทียมแบบรดน้ำ; อื่นๆ
zh-TW: 曲棍球球適用場地: 草地; 室內球場; 多種表面; 充沙草皮; 人工草皮; 水基草皮; 其他